【裁判字號】    97,抗,40
【裁判日期】    970430
【裁判案由】    拍賣抵押物
【裁判全文】
臺灣桃園地方法院民事裁定                97年度抗字第40號
抗  告  人  華染股份有限公司
法定代理人  甲○○
上列抗告人因與相對人兆豐國際商業銀行股份有限公司間拍賣抵
押物事件，對於中華民國97年1 月18日本院簡易庭96年度拍字第
2612號裁定提起抗告，本院裁定如下：
    主  文
抗告駁回。
抗告程序費用新台幣壹仟元由抗告人負擔。
    理  由
一、按稱動產抵押者，謂抵押權人對債務人或第三人不移轉占有
    而就供擔保債權之動產設定動產抵押權，於債務人不履行契
    約時，抵押權人得占有抵押物，並得出賣，就其賣得價金優
    先於其他債權而受清償之交易；動產擔保交易，依本法之規
    定，本法無規定者，適用民法及其他法律之規定，動產擔保
    交易法第15條、第3 條分別定有明文。又按抵押權人於債權
    已屆清償期而未受清償者，得聲請法院拍賣抵押物，就其賣
    得價金而受清償，民法第873 條亦有明定。而抵押權人依上
    開規定聲請拍賣抵押物，係屬非訟事件，法院所為准駁之裁
    定，無確定實體法上法律關係存否之性質，於債權及抵押權
    之存否，亦無既判力，故祗須其抵押權已經依法登記，且抵
    押債權已屆清償期而未受清償，法院即應為准許拍賣抵押物
    之裁定，倘當事人就此有爭執時，應另行提起訴訟，以資解
    決，殊不容依抗告程序聲明不服，最高法院58年台抗字第
    524 號、51年台抗第269 號判例可資參照。
二、抗告意旨略以：因紡織化纖業歷經常年不景氣，伊雖於惡劣
    環境中戮力經營，然仍嚴重虧損，伊工廠內現有員工160 餘
    人，若驟然予以拍定，將致全面性失業，進而引發嚴重社會
    問題，且伊亦積欠員工巨額薪資及退休金，若伊無法繼續營
    運，必然引起員工極度恐慌，伊刻與相對人持續協商分期攤
    還本金及利息，並研議可行之還款方案，惟原審不察裁定准
    予拍賣抵押物，實非適法，爰依法提起抗告，請求廢棄原裁
    定，更為合法之裁定云云。
三、經查，本件相對人主張對於抗告人有原裁定所載之債權，並
    以原裁定附表一、二所示之不動產及動產設定抵押權，且經
    依法登記，該債權已屆清償期而未受清償，業據相對人提出
    中長期放款合約、短期擔保授信合約、存證信函、臺灣省政
    府建設廳動產擔保交易（動產抵押）登記證明書、動產抵押
    契約、他項權利證明書、抵押權設定契約書、土地及建物登
    記簿謄本等影本為證，堪信為真實。原審據以准許相對人拍
    賣抵押物之聲請，即無不當。抗告人所執上開抗告理由，乃
    屬實體爭執事項，縱令屬實，揆諸上開判例意旨，亦非本件
    抗告程序非訟事件所得審究，從而，抗告人猶執上開理由抗
    告，顯無理由，自應駁回。
四、據上論結：本件抗告為無理由。依非訟事件法第46條、第21
    條第2 項、第24條第1 項、民事訴訟法第495 條之1 第1 項
    、第449 條第1 項、第78條，裁定如主文。
中    華    民    國    97    年     4    月    30    日
                  民事第二庭審判長法  官  劉克聖
                                  法  官  呂仲玉
                                  法  官  張金柱
如不服本裁定，僅得於收受本裁定正本送達後10日內，委任律師
為代理人，並以適用法規顯有錯誤為理由，向本院提出再抗告狀
（須附繕本1 份及繳納再抗告裁判費新台幣1,000 元），經本院
許可後始可再抗告。
以上正本證明與原本無異。
中    華    民    國    97    年    5     月     2    日
                                  書記官  黃珮娟


司法院資訊處製作；財團法人民間司法改革基金會備份。
